臺灣新竹地方法院刑事宣示判決筆錄    100年度審易字第651號
公  訴  人  臺灣新竹地方法院檢察署檢察官
被      告  徐慶治
上列被告因違反毒品危害防制條例案件，經檢察官提起公訴（10
0 年度毒偵字第873 號）後，檢察官聲請改依協商程序而為判決
，本院於中華民國100 年8 月19日下午4 時在本院刑事第六法庭
宣示判決，出席職員如下：
                                  法  官  楊惠芬
                                  書記官  張懿中
                                  通  譯  許佳雯
法官起立朗讀判決主文、犯罪事實要旨、處罰條文、附記事項及
告以上訴限制、期間並提出上訴狀之法院，且諭知記載其內容：
一、主  文
    徐慶治施用第二級毒品，累犯，處有期徒刑陸月，如易科罰
    金，以新臺幣壹仟元折算壹日。
二、犯罪事實要旨：
（一）徐慶治前曾(1)於民國96年3 月間因違反毒品危害防制條例
      案件，經本院於97年5 月30日以97年度易字第283 號判處
      有期徒刑8 月，減為有期徒刑4 月，於97年6 月27日確定
      。(2)其又於97年2 月間因家庭暴力防治法案件，經本院於
      97年12月30日以97年度竹簡字第1104號判處拘役55日，於
      98年2 月2 日確定。(3)其又於97年5 月間因違反毒品危害
      防制條例案件，經本院於97年10月27日以97年度易字第71
      9 號判處有期徒刑7 月，於97年11月14日確定。(4)其又於
      97年7 月間因詐欺案件，經臺灣彰化地方法院於97年9 月
      5 日以97年度簡字第293 號判處有期徒刑4 月，於97年10
      月6 日確定。(5)其又於97年9 月間因違反毒品危害防制條
      例案件，經臺灣彰化地方法院於97年10月21日以97年度斗
      簡字第606 號判處有期徒刑4 月及4 月，應執行有期徒刑
      6 月，於97年11月10日確定。上開(1)、(3)及(4)案件，經本
      院於97年11月14日以98年度聲字第261 號裁定應執行有期
      徒刑1 年2 月，於98年3 月18日確定。嗣上揭所有案件接
      續執行，並於99年4 月4 日縮刑期滿執行完畢。
（二）徐慶治前曾於87年5 月間因施用毒品案件，經本院裁定令
      入勒戒處所觀察、勒戒，旋因觀察、勒戒結果，認無繼續
      施用毒品傾向，於87年11月10日執行完畢出所，經本院於
      87年11月30日以87年度易字第786 號判處免刑，並於87年
      12月24日確定。其又於91年間因施用毒品案件，經臺灣新
      竹地方法院檢察署檢察官聲請，而經本院於91年11月19日
      以91年度毒聲字第1065號裁定送勒戒處所觀察、勒戒，旋
      因觀察、勒戒結果，因認無繼續施用毒品傾向，於91年12
      月17日執行完畢出所，並經臺灣新竹地方法院檢察署檢察
      官於91年12月17日以91年度毒偵字第1440號為不起訴處分
      確定。其又於92年7 月間因施用毒品案件，經臺灣新竹地
      方法院檢察署檢察官聲請，而經本院於92年7 月8 日以92
      年度毒聲字第564 號裁定令入戒治處所施以強制戒治，嗣
      於93年1 月9 日因毒品危害防制條例修正而出所。至其此
      部分施用毒品犯行，經臺灣新竹地方法院檢察署檢察官聲
      請簡易判決處刑，而經本院於92年8 月11日以92年度竹北
      簡字第135 號判處有期徒刑6 月，於92年9 月1 日確定。
      其又於95年10月間因施用毒品案件，經臺灣新竹地方法院
      檢察署檢察官聲請簡易判決處刑，而經本院於95年10月26
      日以95年度竹簡字第1186號判處有期徒刑6 月，於95年11
      月20日確定。其又於96年3 月間因施用毒品案件，經臺灣
      桃園地方法院檢察署檢察官起訴，而經本院於97年5 月30
      日以97年度易字第283 號判處有期徒刑8 月，減為有期徒
      刑4 月，於97年6 月27日確定。其又於97年5 月間因施用
      毒品案件，經臺灣新竹地方法院檢察署檢察官聲請簡易判
      決處刑，而經本院改依適用通常訴訟程序審理，並於97年
      10月27日以97年度易字第719 號判處有期徒刑7 月，於97
      年11月14日確定。其又於97年9 月間因施用毒品案件，經
      臺灣彰化地方法院檢察署檢察官聲請簡易判決處刑，而經
      臺灣彰化地方法院於97年10月21日以97年度斗簡字第606
      號判處有期徒刑4 月及4 月，應執行有期徒刑6 月，於97
      年11月10日確定。其又於99年12月間因施用毒品案件，經
      臺灣新竹地方法院檢察署檢察官聲請簡易判決處刑，而經
      本院於100 年2 月11日以100 年度審易字第8 號判處有期
      徒刑5 月確定。
（三）詎徐慶治猶不知悔改，仍未戒除毒癮，復於前開強制戒治
      執行完畢及前揭違反毒品危害防制條例案件後，又另行起
      意，並基於施用第二級毒品甲基安非他命之犯意，於100
      年4 月8 日13時40分採尿時起往前回溯96小時內某時許，
      在其位於新竹縣湖口鄉○○村○○街187 巷11號之住處內
      ，以將第二級毒品甲基安非他命置於玻璃球內，再以火燒
      烤，吸其煙霧之方式，施用第二級毒品甲基安非他命。嗣
      因其為毒品列管調驗人口，於100 年4 月8 日13時40分許
      為警通知到場採尿，並經警將其親採封緘之尿液送驗結果
      呈安非他命陽性反應及甲基安非他命陽性反應，因而為警
      循線查悉上情。
三、處罰條文：
    毒品危害防制條例第10條第2 項，刑法第11條前段、第47條
    第1 項、第41條第1 項前段。
四、協商判決除有刑事訴訟法第455 條之4 第1 項第1 款於本訊
    問程序終結前，被告撤銷協商合意或檢察官撤回協商聲請者
    ；第2 款被告協商之意思非出於自由意志者；第4 款被告所
    犯之罪非第四百五十五條之二第一項所定得以協商判決者；
    第6 款被告有其他較重之裁判上一罪之犯罪事實者；第7 款
    法院認應諭知免刑或免訴、不受理者情形之一，及違反同條
    第2 項「法院應於協商合意範圍內為判決；法院為協商判決
    所科之刑，以宣告緩刑或二年以下有期徒刑、拘役或罰金為
    限」之規定者外，檢察官與被告、辯護人均不得上訴。
五、如有前項得上訴之情形，得自收受宣示判決筆錄送達之日起
    10日內，向本院提出上訴書狀，上訴於第二審法院。
中    華    民    國   100    年    8     月    19    日
                  刑事第九庭      書記官       張懿中
                                  法  官       楊惠芬
以上筆錄正本係照原本作成。
中    華    民    國   100    年    8     月    19    日
                                  書記官       張懿中
附錄本案論罪科刑法條：
毒品危害防制條例第10條第2 項：
施用第二級毒品者，處三年以下有期徒刑。